da: Jakkesættets dele: 2-delt; 3-delt; 4-delt; Andet
es: Piezas del traje: 2 piezas; 3 piezas; 4 piezas; Otro
sk-SK: Diely obleku: Dvojdielny; Trojdielny; Štvordielny; Iné
lt-LT: Kostiumo dalių skaičius: 2 dalių; 3 dalių; 4 dalių; Kitas
el: Αριθμός τεμαχίων κοστουμιού: 2 τεμαχίων; 3 τεμαχίων; 4 τεμαχίων; Άλλο
zh-CN: 套装单品: 2 件套; 3 件套; 4 件套; 其他
pt-PT: Peças do fato: 2 peças; 3 peças; 4 peças; Outro
ro-RO: Piese de costum: Din 2 piese; Din 3 piese; Din 4 piese; Altele
ru: Элементы костюма: Двойка; Тройка; Четверка; Другое
it: Pezzi del completo: 2 pezzi; 3 pezzi; 4 pezzi; Altro
nl: Pak onderdelen: 2-delig; 3-delig; 4-delig; Overig
nb: Dressdeler: 2-delt; 3-delt; 4-delt; Annet
pt-BR: Terno peças: 2 peças; 3 peças; 4 peças; Outros
hr-HR: Dijelovi odijela: Dvodijelno; Trodijelno; Četverodijelno; Ostalo
vi: Các chi tiết của bộ vest: 2 mảnh; 3 mảnh; 4 mảnh; Khác
fr: Pièces d'un ensemble: 2 pièces; 3 pièces; 4 pièces; Autre
de: Bestandteile des Anzugs: 2-teilig; 3-teilig; 4-teilig; Sonstige
pl: Elementy garnituru: 2-częściowy; 3-częściowy; 4-częściowy; Inny
ja: スーツのピース数: 2ピース; 3ピース; 4ピース; その他
sv: Kostymdelar: 2-delad; 3-delad; 4-delad; Övrigt
fi: Puvun osat: 2-osainen; 3-osainen; 4-osainen; Muu
ko: 정장 구성품 수: 2피스; 3피스; 4피스; 기타
cs: Části obleku: 2dílný; 3dílný; 4dílný; Jiné
tr: Takım parça sayısı: 2 parça; 3 parça; 4 parça; Diğer
zh-TW: 西裝件數: 2 件式; 3 件式; 4 件式; 其他
bg-BG: Части на костюма: От 2 части; От 3 части; От 4 части; Друго
th: จำนวนชิ้นในชุดสูท: 2 ชิ้น; 3 ชิ้น; 4 ชิ้น; อื่นๆ
hu: Öltönyrészek: 2 részes; 3 részes; 4 részes; Egyéb
en: Suit pieces: 2-piece; 3-piece; 4-piece; Other
sl-SI: Deli obleke: Dvodelna; Tridelna; Štiridelna; Drugo